臺灣桃園地方法院刑事判決　　　　　　　　　　　九十二年度交簡上字第一三七號
　　上　訴　人　甲○○
　　即　被　告
右列上訴人因過失傷害案件，不服本院桃園簡易庭九十二年度桃交簡字第一○五五號
中華民國九十二年八月十五日第一審刑事簡易判決（檢察官聲請簡易判決處刑書案號
：九十二年度偵字第三四一四號），提起上訴，本院管轄之第二審合議庭判決如左：
    主  文
上訴駁回。
甲○○緩刑貳年。
    事實及理由
一、本案經本院審理結果認原審對上訴人即被告甲○○論罪科刑之判決，其認事用法
    均無違誤，應予維持，並引用附件第一審簡易判決書所載之事實、證據及理由（
    見附件）。
二、公訴人認被告所涉過失傷害犯行，業據被告於審理中坦承不諱，核與告訴人乙○
    ○於警訊及偵查中之指訴情節相符，復有道路交通事故調查報告表一份、現場照
    片八張及台灣省桃園縣區車輛行車事故鑑定委員會鑑定意見書一份附卷可稽。再
    告訴人確因本件車禍受有傷害，亦有診斷證書一紙在卷可資佐證，是被告之過失
    行為與告訴人所受傷害間，存有相當因果關係，相當明確。
三、被告之上訴意旨略以：被告徐文，素無前科，於本係車禍發生後，已與告訴人達
    成和解，有和解書附卷可參，足見被告事後態度良好，且被告又有正當職業，所
    發生情節甚輕，請求宣告緩刑等語。又被告於九十三年一月五日本院審理時，對
    於原審認定事實表示無意見，亦無其他證據請求調查，即依上開卷內證據，其犯
    行已經可以認定。
四、原審核被告所為，適用刑法第二百八十四條第二項前段、第四十一條第一項前段
    、第六十二條前段，罰金罰鍰提高標準條例第一條前段、第二條之規定，審酌被
    告過失程度、告訴人之傷勢及犯罪後之態度等一切情狀，量處被告拘役三十日，
    並諭知如易科罰金，以三佰元折算一日，認事用法，均無不合，量刑亦屬妥適，
    被告上訴為無理由，應予駁回。另被告未曾受有期徒刑以上刑之宣告，有台灣高
    等法院被告全國前案紀錄表一份在卷可參，又被告已與告訴人和解，有和解書一
    紙在卷可按，被告經此偵查審判經過，自當知所警惕而無再犯之虞，本院綜核各
    情，認原審所為上開刑之宣告，已足策其自新，因認原審所宣告之刑，以暫不執
    行為適當，併諭知緩刑二年，以啟自新。
五、據上論斷，應依刑事訴訟法第四百五十五條之一第三項、第三百六十八條、第三
    百七十三條，刑法第七十四條第一款，判決如主文。
本案經檢察官陳志全到庭執行職務。
中      華      民      國      九十三    年       二     月      九    日
                                       臺灣桃園地方法院刑事第七庭
                                           審判長法  官   孫 惠 琳
                                                 法  官   林 惠 霞
                 法  官   劉 為 丕
右正本證明與原本無異。
不得上訴。
                                                 書記官   方 秀 貞
中      華      民      國      九十三   年        二    月    十一    日
附錄本案論罪科刑法條
中華民國刑法第二百八十四條
(過失傷害罪)
因過失傷害人者，處六月以下有期徒刑、拘役或五百元以下罰金，致重傷
者，處一年以下有期徒刑、拘役或五百元以下罰金。
從事業務之人，因業務上之過失傷害人者，處一年以下有期徒刑、拘役或
一千元以下罰金，致重傷者，處三年以下有期徒刑、拘役或二千元以下罰
金。
